臺灣基隆地方法院民事裁定  
111年度補字第289號
原      告  林雅萍  
上列原告與被告羅傑摩爾社區管理委員會間損害賠償等事件，本
院裁定如下：
    主  文
原告應於收受本裁定送達五日內，提出原告主張「被告羅傑摩爾
社區管理委員會應將原告所有門牌號碼基隆市○○區○○路○巷○○○號
十樓房屋之消防公共管線修繕至不漏水狀態。」所需漏水修繕費
用之估價單，並依前述估價單所載金額，加計損害賠償之訴訟標
的金額新臺幣捌萬零捌佰伍拾元，依民事訴訟法第七十七條之十
三所定費率，按合併後之訴訟標的總額補繳裁判費；未查報訴訟
標的價額者，暫先繳納第一審裁判費新臺幣壹萬柒仟參佰參拾伍
元，逾期未補正，即駁回其訴。
    理  由
一、按提起民事訴訟應依民事訴訟法第77條之13規定繳納裁判費
    ，此為必須具備之程式；又核定訴訟標的之價額，以起訴時
    之交易價額為準，無交易價額者，以原告就訴訟標的所有之
    利益為準；以一訴主張數項標的者，其價額合併計算之，但
    所主張之數項標的互相競合或應為選擇者，其訴訟標的價額
    ，應依其中價額最高者定之；以一訴附帶請求其孳息、損害
    賠償、違約金或費用者，不併算其價額，民事訴訟法第77條
    之1第2項、第77條之2第1項、第2項分別定有明文。又原告
    之訴有起訴不合程式或不備其他要件之情形者，法院應以裁
    定駁回之，但其情形可以補正者，審判長應定期間先命補正
    ，民事訴訟法第249條第1項第6款亦有明文規定。
二、本件原告起訴請求損害賠償等事件，惟未據繳納裁判費用，
    亦未載明訴訟標的價額。依原告起訴狀之訴之聲明第1項記
    載「被告羅傑摩爾社區管理委員會應賠償原告新臺幣（下同
    ）80,850元，及自起訴狀繕本送達之翌日起至清償日止，按
    年息百分之五計算之利息。」訴之聲明第2項記載「被告應
    將原告所有門牌號碼基隆市○○區○○路00巷000號10樓房屋（
    下稱原告房屋）之消防公共管線修繕至不漏水狀態。」等語
    ，惟並未提出關於修復原告房屋之消防公共管線至不漏水所
    需費用之估價單，致使本院無從核定訴訟標的價額，並據以
    命原告補繳裁判費。又原告既係以一訴主張數項標的，依上
    開民事訴訟法規定，其價額即應合併計算，故原告應自行查
    報聲明所指若修復原告房屋之消防公共管線至不漏水程度所
    需之修繕費用（應提出估價單，載明修繕項目及各該項目之
    費用明細），並與請求之金錢賠償80,850元部分合併計算訴
    訟標的價額，依民事訴訟法第77條之13所定費率，按系爭訴
    訟標的價額補繳裁判費。倘未查報訴訟標的價額者，應參照
    同法第77條之12規定，暫先繳納17,335元。
三、綜上所述，限原告於收受本裁定送達後5日內，查報訴訟標
    的價額並補繳裁判費，逾期未補正，即駁回原告之訴。
四、依民事訴訟法第249條第1項但書規定，裁定如主文。
中　　華　　民　　國　　111 　年　　5 　　月　　30　　日
                  民事庭法  官  徐世禎
以上正本係照原本作成。
本件裁定不得抗告。
中　　華　　民　　國　　111 　年　　5 　　月　　30　　日
                        書記官　林煜庭